臺灣新竹地方法院刑事判決
110年度易字第612號
公  訴  人  臺灣新竹地方檢察署檢察官
被      告  陳錫龍



上列被告因竊盜案件，經檢察官提起公訴（110 年度偵字第4622
、6233號），被告於本院準備程序中，就被訴事實均為有罪之陳
述，經告知被告簡式審判程序之旨，並聽取檢察官及被告之意見
後，裁定依簡式審判程序審理，本院判決如下：
    主  文
陳錫龍犯竊盜罪，累犯，處有期徒刑肆月，如易科罰金，以新臺
幣壹仟元折算壹日。又犯竊盜罪，累犯，處有期徒刑參月，如易
科罰金，以新臺幣壹仟元折算壹日。未扣案之金牌壹面沒收，於
全部或一部不能沒收或不宜執行沒收時，追徵其價額。應執行有
期徒刑伍月，如易科罰金，以新臺幣壹仟元折算壹日。
    事  實
一、陳錫龍基於意圖為自己不法之所有，於民國109 年8 月6 日
　　凌晨1 時29分許，騎乘車牌號碼000-0000號普通重型機車，
　　前往新竹縣湖口鄉德興路與東成街口旁之空地停放，再徒步
　　至新竹縣○○鄉○○街00號1 樓，隨後鑽進上址鐵欄杆間縫
　　隙並步行至2 樓之和興慈惠堂內，趁無人注意之際，攀上神
　　桌徒手竊取吊掛在神像上之金牌2 面（價值約新臺幣【下同
　　】1 萬元），得手後欲離去之際，因連接和興慈惠堂與陳金
　　益住處之感應器響起，陳金益遂起身前往查看。陳錫龍見狀
　　立即從2 樓躍下，並將前開金牌2 面隨手拋棄在附近水溝內
　　。嗣陳金益報警處理，經警調閱和興慈惠堂內監視錄影畫面
　　，並於新竹縣○○鄉○○街00號旁之水溝內扣得前開金牌2
　　面（業已發還）、陳錫龍所有之面罩1 個、鴨舌帽1 頂及手
　　套1 雙等物，因而為警循線查悉上情。
二、陳錫龍另行起意，並基於意圖為自己不法之所有，於110 年
　　3 月25日15時38分許，騎乘上揭普通重型機車，至位於新竹
　　市○○區○○路000 號處之新竹南隘昊天宮內，趁無人注意
　　之際，徒手竊取吊掛於神像上之金牌1 面（價值約2600元）
　　，得手後旋即騎乘上揭普通重型機車離去。嗣葉家寶於110
　　年3 月26日19時許燒香時發覺前揭金牌1 面遭竊，調閱監視
　　器並報警處理，因而為警循線查悉上情。
三、案經新竹縣政府警察局新湖分局及新竹市警察局第三分局分
　　別報請臺灣新竹地方檢察署檢察官偵查起訴。
    理  由
一、本件被告陳錫龍所犯刑法第320 條第1 項之竊盜罪，非死刑
　　、無期徒刑、最輕本刑為三年以上有期徒刑之罪，或高等法
　　院管轄第一審之案件，被告於本院準備程序進行中就被訴事
　　實均為有罪之陳述，經本院認合於刑事訴訟法第273 條之1
　　第1 項之規定，裁定進行簡式審判程序，合先敘明。
二、前揭事實業據被告陳錫龍於本院審理時坦承不諱（見易字第
　　612 號卷第83至85、92、93頁），並經證人陳金益及葉家寶
　　分別於警詢時證述明確（見偵字第4622號卷第12、13頁、偵
　　字第6233號卷第2 頁），此外，復有警員李耿豪於110 年3
　　月18日所出具之報告1 份、刑案指認表1 份、新竹縣政府警
　　察局新湖分局湖口派出所扣押筆錄1 份、扣押物品目錄表1
　　份、贓物認領單1 份、指認照片2 幀、現場照片3 幀、監視
　　器畫面翻拍照片21幀、扣案物照片2 幀、指認犯罪嫌疑人紀
    錄表1 份及車輛詳細資料報表1 份等在卷足稽（見偵字第46
　　22號卷第4、8至11、14至22頁、偵字第6233號卷第3 至10、
　　12頁），足認被告之自白核與事實相符而堪以採信。從而本
　　案事證明確，被告所為前揭犯行均堪以認定，應予依法論科
　　。
三、核被告陳錫龍就如事實欄第一段及第二段部分所為，均係犯
　　刑法第320 條第1 項之竊盜罪。又被告所犯上開2 次竊盜罪
　　間，犯意各別，行為互殊，應予分論併罰。又查被告①前曾
　　因懲治盜匪條例、竊盜及麻醉藥品管理條例等案件，經法院
    分別判處罪刑確定，並經法院裁定應執行有期徒刑12年4 月
　　確定，其自87年8 月6 日起執行，於100 年7 月1 日縮短刑
　　期假釋出監，嗣經撤銷假釋，尚餘殘刑2 年10月又23日（甲
　　）；②又於102 年3 月間因竊盜案件，經臺灣桃園地方法院
　　於102 年6 月28日以102 年度壢簡字第748 號判處有期徒刑
　　6 月，於102 年7 月29日確定；③又於102 年7 月間因竊盜
　　案件，經本院於102 年11月22日以102 年度竹東簡字第125
　　號判處有期徒刑3 月，於102 年12月16日確定；④又於102
　　年7 月間因竊盜案件，經臺灣苗栗地方法院於102 年11月13
　　日以102 年度苗簡字第1130號判處有期徒刑5 月，於102 年
　　12月16日確定；⑤又於102 年10月間因竊盜案件，經本院於
　　103 年8 月29日以103 年度易字第161 號判處有期徒刑10月
　　、8 月，應執行有期徒刑1 年4 月，於103 年9 月24日確定
    ；⑥又於103 年2 月間因竊盜案件，經本院於103 年8 月
　　14日以103 年度審易字第428 號判處有期徒刑4 月、4 月、
　　4 月，應執行有期徒刑10月，於103 年9 月9 日確定；⑦又
　　於103 年2 月間因竊盜案件，經臺灣桃園地方法院於103 年
　　12月11日以103 年度審易字第1813號判處有期徒刑1 年，並
　　經臺灣高等法院於104 年2 月4 日以104 年度上易字第203
　　號判決上訴駁回確定。又上揭②及④案件經臺灣苗栗地方法
　　院於103 年1月 28日以103 年度聲字第96號裁定應執行有期
　　徒刑10月，於103 年2 月17日確定（乙）；又上揭③、⑤、
　　⑥及⑦案件經臺灣桃園地方法院於104 年6 月3 日以104 年
　　度聲字第2151號裁定應執行有期徒刑3 年3 月，於104 年6
　　月15日確定（丙）。嗣前開（甲）、（乙）及（丙）部分自
　　102 年11月27日起接續執行【（甲）及（乙）部分業於106
　　年5 月9 日執行完畢】，於108 年8 月5 日縮短刑期假釋出
　　監，刑期至109 年5 月5 日保護管束期間屆滿未經撤銷假釋
　　而視為執行完畢等情，有臺灣新竹地方檢察署刑案資料查註
　　紀錄表1 份及臺灣高等法院被告前案紀錄表1 份在卷可憑（
　　見偵字第6233號卷第53-1至63頁、易字第612 號卷第98至12
　　2 頁），被告於受有期徒刑之執行完畢後，5 年以內故意再
　　犯本件有期徒刑以上之二罪，符合刑法第47條第1 項累犯之
　　規定，本院審酌被告所犯之前案均為竊盜案件，與本案所犯
　　竊盜犯行間具有相同之性質，參酌司法院釋字第775 號解釋
　　文之意旨，並考量本案情節、被告之主觀惡性、危害程度及
　　罪刑相當原則，認就本案被告之犯行應均依刑法第47條第1
　　項之規定加重其刑。爰審酌被告之素行、不思循正當途徑賺
　　取錢財，卻竊盜他人所有財物，不尊重他人之財產權，是被
　　告所為實值非難，被告之犯罪動機、情節、手段、目的、造
　　成損害情形、犯後坦承不諱，復衡酌被告為國中肄業之智識
　　程度、有父親、一兄一姐一妹等家人、未婚、無小孩、平日
　　打零工，日薪1100元，月收入2 萬多元之家庭及生活狀況等
　　一切情狀，分別量處如主文所示之刑，及均諭知如易科罰金
　　之折算標準，並定其應執行刑，及諭知如易科罰金之折算標
　　準，以資懲儆。
四、末按刑法第38條之1 第1 項規定：犯罪所得，屬於犯罪行為
　　人者，沒收之。但有特別規定者，依其規定；又同條第3 項
　　規定：前二項之沒收，於全部或一部不能沒收或不宜執行沒
　　收時，追徵其價額；又同條第5 項規定：犯罪所得已實際合
　　法發還被害人者，不予宣告沒收或追徵。經查被告為如事實
　　欄第二段所示犯行時所竊得之金牌1 面係被告為該次犯行之
　　犯罪所得，未據扣案，依刑法第38條之1 第1 項前段、第3
　　項規定應予以沒收，於全部或一部不能沒收或不宜執行沒收
　　時，追徵其價額。又被告為如事實欄第一段所示犯行時所竊
　　得之金牌2 面雖亦為被告該次犯行之犯罪所得，惟業經尋獲
　　並經被害人陳金益領回等情，有前述贓物認領單1 份在卷足
　　佐（見偵字第4622號卷第15頁），堪認被告此部分之犯罪所
　　得已實際發還被害人陳金益，依刑法第38條之1 第5 項之規
　　定，不予宣告沒收或追徵，附此敘明。另扣案之面罩1 個、
　　鴨舌帽1 頂及手套1 雙等物，雖為被告所有，然係被告為如
　　事實欄第一段所示犯行時穿著之物，尚非供其為該次竊盜犯
　　行時所用、預備或所得之物，爰不予宣告沒收，附此敘明。
據上論斷，應依刑事訴訟法第273 條之1 第1 項、第299 條第1
項前段，刑法第320 條第1 項、第47條第1 項、第41條第1 項前
段、第51條第5 款、第38條之1 第1 項前段、第3 項、第5 項，
刑法施行法第1 條之1 第1 項，判決如主文。
本案經檢察官黃瑞盛提起公訴，檢察官陳亭宇到庭執行職務。
中　　華　　民　　國　　110 　年　　11　　月　　30　　日
                  刑事第一庭    法  官    楊惠芬
以上正本證明與原本無異。
如不服本判決應於收受本判決後20日內向本院提出上訴書狀，上
訴書狀應敘述具體理由。上訴書狀未敘述上訴理由者，應於上訴
期間屆滿後20日內補提理由書狀於本院(均須按他造當事人之人
數附繕本 )「切勿逕送上級法院」。 
中　　華　　民　　國　　110 　年　　12　　月　　6 　　日
              　　　　　　　　　書記官    李艷蓉
附錄本案論罪科刑法條：
刑法第320 條：
意圖為自己或第三人不法之所有，而竊取他人之動產者，為竊盜
罪，處五年以下有期徒刑、拘役或五十萬元以下罰金。
意圖為自己或第三人不法之利益，而竊佔他人之不動產者，依前
項之規定處斷。